臺灣南投地方法院刑事判決
111年度交簡上字第9號
公  訴  人  臺灣南投地方檢察署檢察官
上  訴  人
即  被  告  林文全


上列上訴人即被告因過失傷害案件，不服本院中華民國111年3月
24日110年度投交簡字第449號第一審刑事簡易判決（聲請簡易判
決處刑案號：110年度偵字第5509號），提起上訴，本院管轄之
第二審合議庭判決如下：
    主    文
上訴駁回。
林文全緩刑貳年。
    犯罪事實及理由
一、本案經本院審理結果，認第一審刑事簡易判決認事用法及量
    刑均無不當，應予維持，除證據部分補充「上訴人即被告林
    文全於本院準備程序及審理中之自白」、「調解成立筆錄1
    份」外，餘均引用第一審刑事簡易判決書所載之犯罪事實、
    證據及理由（如附件）。
二、本判決以下認定犯罪事實所引用之被告以外之人於審判外之
    言詞或書面陳述等供述證據，因被告對證據能力表示同意作
    為證據使用，本院審酌各該證據作成時之情況，核無違法不
    當或證明力明顯過低之瑕疵，認作為證據應屬適當，依刑事
    訴訟法第159 條之5第1項規定，認均有證據能力。其餘作為
    認定被告犯罪事實之非供述證據，查無違反法定程序取得之
    情形，依刑事訴訟法第158 條之4反面解釋，亦具證據能力
    。
三、被告上訴意旨略以：被告願意與告訴人黃宇成和解，原審量
    刑過重，請求從輕量刑並給予緩刑宣告等語。
四、原審認定被告犯刑法第284 條前段過失傷害罪事證明確，並
    審酌被告駕駛自用小客車上路，本應謹慎駕車，並隨時注意
    車前狀況，以維護自身及其他參與道路交通者之安全，竟疏
    未注意以致肇事，造成告訴人受有如聲請簡易判決處刑書犯
    罪事實所示之傷害，實有不該，被告犯後坦認犯行之態度，
    於原審判決前尚未與告訴人達成和解或調解，而未賠償告訴
    人所受損害，兼衡告訴人所受之傷勢、被告之智識程度及家
    庭經濟狀況等一切情狀，量處上開之刑，並諭知易科罰金之
    折算標準等節，足認原審判決已綜合考量被告犯罪之情節，
    並以行為人之責任為基礎，就刑法第57條揭示之各種量刑條
    件等一切情狀，在法定刑度內妥為斟酌，量刑上並無裁量逾
    越或濫用之明顯違法情事，也未有過重或失輕之不當情形。
    因此原審判決科刑既已就被告犯罪情節、犯罪所生損害及犯
    後態度等節予以考量，被告指摘原審量刑過重並無可採，其
    上訴為無理由，應予駁回。
五、被告未曾因故意犯罪受有期徒刑以上宣告，有臺灣高等法院
    被告前案紀錄表附卷可查，被告犯後坦認犯罪，提起上訴後
    ，於本院審理中與告訴人成立調解並當場賠償完畢，有調解
    成立筆錄1 份（見本院卷第41至42頁）可證，告訴人同意給
    予被告自新之機會，是被告一時不慎觸犯刑罰，信經此刑事
    追訴程序及刑之宣告後，應能知所警惕，無再犯之虞，上開
    宣告之刑應以暫不執行為適當，依刑法第74條第1項第1款規
    定，併予宣告如主文所示緩刑，以勵自新。
據上論斷，應依刑事訴訟法第455 條之1 第1 項、第3 項、第36
8 條、第373 條，判決如主文。 　
本案經檢察官王晴玲聲請簡易判決處刑，檢察官黃淑美到庭執行
職務。
中　　華　　民　　國　　111 　年　　9 　　月　　29　　日
                  刑事第四庭  審判長法  官 何玉鳳  
　　　　　　　　　　　　　　　　　　法  官 吳宗育 
　　　　　　　　　　　　　　　　　　法  官 顏代容
以上正本證明與原本無異。
本件不得上訴。
                                    書記官 廖佳慧
中　　華　　民　　國　　111 　年　　10　　月　　3 　　日